臺灣高等法院高雄分院刑事判決　　　　 94年度上易字第176號
　　上　訴　人　臺灣屏東地方法院檢察署檢察官
　　被　　　告　甲○○
　　　　　　　　　　　　　樓之.
上列上訴人因被告違反毒品危害防制條例案件，不服臺灣屏東地
方法院93年度易字第745 號中華民國94年1 月31日第一審判決（
起訴案號：臺灣屏東地方法院檢察署93年度毒偵字第2175號），
提起上訴，暨移送併辦（併辦案號：同署94年度毒偵字第1258號
），本院判決如下：
      主  文
原判決關於施用第二級毒品部分暨定應執行刑部分均撤銷。
甲○○連續施用第二級毒品，累犯，處有期徒刑陸月，如易科罰
金，以參佰元折算壹日。甲基安非他命伍包（共毛重伍點貳公克
）及殘留第二級毒品甲基安非他命之玻璃球管壹支均沒收銷燬。
      事  實
一、甲○○前因竊盜案件，於91年間經法院判有期徒刑4 月確定
    ，已於92年9 月27日執行完畢。又前因施用毒品案件，於92
    年間經法院裁定令入勒戒處所觀察、勒戒後，認無繼續施用
    毒品傾向，於92年10月22日觀察、勒戒執行完畢釋放，並由
    臺灣雲林地方法院檢察署檢察官於92年10月27日以92年度毒
    偵第833 號為不起訴處分確定。
二、詎甲○○於觀察、勒戒執行完畢釋放後5 年內，復基於施用
    第二級毒品甲基安非他命之概括犯意，自93年9 月下旬某日
    起，至93年11月19日止，連續在高雄縣鳳山市○○○路58巷
    42號13樓之3 住處，以吸取甲基安非他命燒烤後產生之菸氣
    方式，施用第二級毒品甲基安非他命多次。嗣分別於：(一)93
    年10月25日下午6 時5 分許，在屏東縣潮州鎮○○路280 號
    前，為警查獲持有第二級毒品甲基安非他命5 包（驗後共重
    5.2 公克），並採尿送檢驗後知悉上情。(二)93 年11 月21日
    下午10時15分許，在高雄縣鳳山市○○路○ 段與鳳松路口，
    為警查獲持有其所有供施用第二級毒品甲基安非他命之玻璃
    球管1 支，並採尿送檢驗後知悉上情。
三、案經屏東縣警察局潮州分局、高雄縣警察局鳳山分局分別移
    送台灣屏東地方法院檢察署檢察官偵查起訴及移送併辦。
      理  由
一、被告於事實欄所載時、地各為警採尿送檢驗，分別經屏東縣
    衛生局、高雄縣政府衛生局以免疫學分析法、TOXI-LAB之方
    法檢驗結果，均呈甲基安非他命陽性反應，有姓名代號對照
    表、屏東縣衛生局煙毒及麻醉藥品類委託檢驗結果通知書、
    高雄縣政府衛生局煙毒尿液檢驗成績書在卷可稽（見警1 卷
    第12頁、警2 卷第4 、5 頁、偵查1 卷第26頁），並有扣案
    之第二級毒品甲基安非他命5 包（共毛重5.2 公克）及殘留
    第二級毒品甲基安非他命之玻璃球管1 支可佐，而扣案第二
    級毒品甲基安非他命5 包之成分亦經鑑定無訛，有毒品初步
    檢驗報告單在卷可憑（見警1 卷第15頁）。再被告亦自白施
    用第二級毒品甲基安非他命之情，核與上開各事證相符，被
    告之自白即堪信為真正。又被告前因施用毒品案件，於92年
    間經法院裁定令入勒戒處所觀察、勒戒後，認無繼續施用毒
    品傾向，於92年10月22日觀察、勒戒執行完畢釋放，並由臺
    灣雲林地方法院檢察署檢察官於92年10月27日以92年度毒偵
    第833 號為不起訴處分確定，有台灣高等法院被告全國前案
    紀錄表及不起訴處分書足憑（見偵查1 卷第25頁）。從而，
    被告於觀察勒戒執行完畢釋放後，5 年內再施用第二級毒品
    甲基安非他命，事證明確，犯行洵堪認定。
二、核被告所為，係犯毒品危害防制條例第10條第2 項之施用第
    二級毒品罪。被告先後多次施用第二級毒品甲基安非他命，
    時間緊接，且犯罪構成要件相同，顯係基於概括犯意反覆為
    之，應依連續犯之規定論以一罪，並依法加重其刑。至被告
    持有第二級毒品甲基安非他命低度行為，已為施用第二級毒
    品甲基安非他命之高度行為所吸收，故不另論罪。再公訴人
    雖僅就被告自93年9 月下旬某日起至93年10月22日止，施用
    第二級毒品甲基安非他命之犯罪行為起訴，餘者未於起訴書
    中及，但連續犯為裁判上一罪，檢察官就犯罪事實一部起
    訴，依刑事訴訟法第267 條規定，其效力及於全部，法院自
    屬有權一併審理。
三、原審以被告罪證明確，予以論罪科刑，固非無見，惟查，原
    判決就被告於93年11月19日施用第二級毒品甲基安非他命1
    次之犯行未及審理，尚有未當。檢察官上訴意旨指摘原判決
    不當，為有理由，自應將原判決關於施用第二級毒品部分暨
    定應執行刑部分予以撤銷改判。爰審酌被告有事實欄所載前
    科，且經強制戒治後不起訴處分，竟不知警惕，再施用毒品
    ，足見其惡習已深，戒絕毒癮之意志不堅等一切情狀，仍如
    原審量處如主文所示之刑，並諭知易科罰金之折算標準。扣
    案第二級毒品甲基安非他命5 包（驗後共重5.2 公克）係毒
    品，而該包裝袋殘留之毒品因無法析離，亦屬毒品，另扣案
    殘留第二級毒品甲基安非他命之玻璃球管1 支，因殘留之毒
    品因無法析離，同屬毒品，應併依毒品危害防制條例第18條
    第1 項前段規定沒收銷燬。
四、被告持有第一級毒品部分已經原審判決後，未經檢察官上訴
    而確定。
據上論結，應依刑事訴訟法第369 條第1 項前段、第364 條、第
299 條第1 項前段、毒品危害防制條例第10條第2 項、第18條第
1 項前段、刑法第11條、第56條、第47條、第41條第1 項、罰金
罰鍰提高標準條例第2 條，判決如主文。
本案經檢察官王登榮到庭執行職務。
中　　華　　民　　國　　94　　年　　5 　　月　　18　　日
                  刑事第九庭  審判長法　　官 張明松
                                    法　　官 任森銓
                                    法　　官 郭玫利
以上正本證明與原本無異。
不得上訴。
中　　華　　民　　國　　94　　年　　5 　　月　　18　　日
　　　　　　　　　　　　　　　　　　　書記官 翁心欣
附錄本判決論罪科刑法條
毒品危害防制條例第10條第2項：
施用第二級毒品者，處3年以下有期徒刑。
